【裁判字號】    99,訴,203
【裁判日期】    990212
【裁判案由】    搶奪
【裁判全文】
臺灣板橋地方法院刑事判決               99年度訴字第203號
公  訴  人  臺灣板橋地方法院檢察署檢察官
被      告  丁○○
上列被告因搶奪案件，經檢察官提起公訴（98年度偵緝字第2771
、2772、2773號），嗣被告於本院準備程序進行中就起訴事實為
有罪之陳述，經告知被告簡式審判程序之旨，並聽取當事人之意
見後，進行簡式審判程序，本院判決如下：
    主    文
丁○○共同犯如附表所示之搶奪罪，共參罪，均累犯，各處如附
表所示之刑。應執行有期徒刑貳年捌月。
    事    實
一、丁○○於民國95年間因施用毒品案件，經本院以95年度訴字
    第2803號判決判處有期徒刑8 月確定，後經減刑為有期徒刑
    4 月確定，於96年8 月31日縮刑期滿執行完畢。詎不知警惕
    ，與羅大偉基於意圖為自己不法所有之犯意，先後為如附表
    所示之搶奪犯行（犯罪時間、地點、行為手段、所得財物詳
    如附表所示）。嗣經警調閱案發現場監視錄影而循線查獲。
二、案經甲○○、乙○○訴由臺北縣政府警察局樹林分局；丙○○訴由臺北縣政府警察局土城分局報告臺灣板橋地方法院檢
    察署檢察官偵查起訴。
    理    由
一、本件被告所犯係死刑、無期徒刑、最輕本刑為3 年以上有期
    徒刑以外之罪，其於準備程序中就被訴事實為有罪之陳述，
    經法官告知簡式審判程序之旨，並聽取公訴人、被告之意見
    後，依刑事訴訟法第273 條之1 第1 項規定進行簡式審判程
    序審理，核先敘明。
二、上揭犯罪事實，業據被告丁○○於警詢、檢察官偵查中及本
    院審理時坦承不諱（見97年度偵字第1365號偵查卷第5 至6
    頁、97年度偵字第7129號偵查卷第7 至8 頁、97年度偵字第
    6197號偵查卷第15頁、98年度偵緝字第2771號偵查卷第15至
    17頁、本院99年12月29日準備程序筆錄、同日審判筆錄），
    核與證人即共犯羅大偉於警詢、檢察官偵查中之證述情節相
    符（見97年度偵字第1365號偵查卷第3 至4 頁、第39至40頁
    、第52至53頁、97年度偵字第6197號偵查卷第5 頁、97年度
    偵字第7129號偵查卷第4 至5 頁），並有附表所示證人甲○○、乙○○、丙○○於警詢證述、金飾買入登記簿照片2 張
    、監視錄影帶翻拍照片18張（卷證所在詳見附表）可資佐證
    ，足認被告前開自白與事實相符，應堪採信。本件罪證明確
    ，被告犯行均堪認定，應予論科。
三、核被告如附表編號1 至3 所為，均係犯刑法第325 條第1項
    之搶奪罪。被告與羅大偉就附表編號1 至3 所示搶奪犯行，
    有犯意聯絡及行為分擔，為共同正犯。被告所犯如附表編號
    1 至3 件搶奪犯行間，時、地不同，且侵害不同之被害人財
    產法益，客觀上彼此可分，應分論併罰。又被告有如事實欄
    所示之論罪科刑及執行完畢情形，有臺灣高等法院被告前案
    紀錄表1 份附卷可稽，其於徒刑執行完畢後，5 年以內故意
    再犯本件有期徒刑以上之罪，為累犯，應依刑法第47條第1
    項之規定加重其刑。爰審酌被告有毒品、竊盜等前科，素行
    不佳，且正值青壯，當有能力以己力謀生，竟不思以正途營
    生，搶奪他人財物，冀圖不勞而獲，所為自屬非是，且搶奪
    對象為婦女，對被害人身心及社會治安造成嚴重危害，所生
    損害匪淺，惟念其犯罪後坦承犯行，非無悔悟之情，犯後態
    度尚可，及其犯罪動機、目的、手段等一切情狀，量處如主
    文所示之刑，並定其應執行之刑，以資懲儆。
據上論斷，應依刑事訴訟法應依刑事訴訟法第273 條之1 第1 項
、第299 條第1 項前段，刑法第28條、第325 條第1 項、第47
條第1 項、第51條第5 款，判決如主文。
本案經檢察官李美金到庭執行職務。
中    華    民    國    99    年    2     月    12    日
                      刑事第十二庭  法  官  何燕蓉
如不服本判決，應於判決送達後十日內敘明上訴理由，向本院提
出上訴狀（應附繕本），上訴於臺灣高等法院。
上列正本證明與原本無異。
                                    書記官  王元佑
中    華    民    國    99    年    2     月    12    日
附表：
┌──┬────┬──────┬─────────────┬───┬──────┬─────────────────┬────────────┐
│編號│ 時  間 │   地 點    │     犯罪方式             │被害人│搶奪財物    │     證        據                 │   論罪法條及刑度       │
├──┼────┼──────┼─────────────┼───┼──────┼─────────────────┼────────────┤
│  1 │96年11月│臺北縣土城市│丁○○騎乘車牌號碼F9T-636 │甲○○│金項鍊1 條  │1.被告於警詢、檢察官偵查中及本院審│刑法325 條第1 項        │
│    │11日上午│學成路33巷5 │號機車搭載羅大偉，見甲○○│      │            │  理時之自白                      │丁○○共同意圖為自己不法│
│    │8 時50分│號前        │獨自行經左開地點，遂趁其不│      │            │2.證人羅大偉、檢察官偵查中之證述  │之所有，而搶奪他人之動產│
│    │許      │            │備之際，由丁○○騎車靠近王│      │            │3.證人甲○○於警詢之證述（97年度偵│，累犯，處有期徒刑壹年。│
│    │        │            │秀蘭，再由羅大偉徒手搶奪王│      │            │  字第1365號卷第9 至13頁）        │                        │
│    │        │            │秀蘭所有之金項鍊1 條      │      │            │4.監視錄影畫面照片（同上偵查卷第16│                        │
│    │        │            │                          │      │            │  頁至20頁）                      │                        │
├──┼────┼──────┼─────────────┼───┼──────┼─────────────────┼────────────┤
│  2 │96年12月│臺北縣樹林市│丁○○騎乘車牌號碼K5Q-029 │乙○○│金項鍊1 條  │1.被告於警詢、檢察官偵查中及本院審│刑法第325 條第1 項      │
│    │23日上午│日新街179 號│號機車搭載羅大偉，見乙○○│      │            │  理時之自白                      │丁○○意圖為自己不法之所│
│    │10時20分│前          │獨自騎乘腳踏車行經左開地點│      │            │2.證人羅大偉、檢察官偵查中之證述  │有，而搶奪他人之動產，累│
│    │許      │            │，遂趁其不備之際，由丁○○│      │            │3.證人乙○○於警詢及檢察官偵查中之│犯，處有期徒刑壹年。    │
│    │        │            │騎車靠近乙○○，再由羅大偉│      │            │  證述（97年度偵字第7129號卷第10至│                        │
│    │        │            │徒手搶奪乙○○所有之金項鍊│      │            │  13頁）                          │                        │
│    │        │            │1 條                      │      │            │4.監視錄影畫面照片（同上偵查卷第27│                        │
│    │        │            │                          │      │            │  至28頁）                        │                        │
├──┼────┼──────┼─────────────┼───┼──────┼─────────────────┼────────────┤
│  3 │96年12月│臺北縣土城市│丁○○騎乘機車搭載羅大偉，│丙○○│金項鍊1 條  │1.被告於警詢、檢察官偵查中及本院審│刑法第325 條第1 項      │
│    │28日上午│和平路5 巷口│見丙○○獨自騎乘機車行經左│      │            │  理時之自白                      │丁○○意圖為自己不法之所│
│    │9 時40分│            │開地點，遂趁其不備之際，由│      │            │2.證人羅大偉、檢察官偵查中之證述  │有，而搶奪他人之動產，累│
│    │許      │            │丁○○騎車靠近丙○○，再由│      │            │3.證人丙○○於警詢之證述（97年度偵│犯，處有期徒刑壹年。    │
│    │        │            │羅大偉徒手搶奪丙○○所有之│      │            │  字第6197號卷第22至25頁）        │                        │
│    │        │            │金項鍊1 條                │      │            │4.監視錄影畫面照片（同上偵查卷第28│                        │
│    │        │            │                          │      │            │  至30頁）                        │                        │
│    │        │            │                          │      │            │5.金飾買入登記簿照片2 張（同上偵查│                        │
│    │        │            │                          │      │            │  卷第32頁）                      │                        │
└──┴────┴──────┴─────────────┴───┴──────┴─────────────────┴────────────┘

司法院資訊處製作；財團法人民間司法改革基金會備份。
